臺灣高等法院臺南分院刑事判決　　　　九十三年度上訴字第二一號　Ａ
　　　上　訴　人
　　　即　被　告　甲　○　○
　　　指定辯護人　本院公設辯護人　乙　○　○
右上訴人因毒品危害防制條例案件，不服中華民國九十二年十一月廿八日臺灣雲林地
方法院九十二年度訴字第五一三號第一審判決（起訴案號：臺灣雲林地方法院檢察署
九十一年度偵字第五○九八號）提起上訴，本院判決如左：
      主      文
原判決撤銷。
甲○○連續販賣第壹級毒品，累犯，處有期徒刑拾貳年，褫奪公權柒年；販賣第壹級
毒品海洛因所得新台幣壹萬零伍佰元沒收之，如全部或一部不能沒收時，以其財產抵
償之；又扣案第0000000000號行動電話壹支沒收之。又連續販賣第貳級毒
品，累犯，處有期徒刑玖年，褫奪公權肆年；販賣第貳級毒品甲基安非他命所得新台
幣貳仟元沒收之，如全部或一部不能沒收時，以其財產抵償之；又扣案第00000
00000號行動電話壹支沒收之；應執行有期徒刑貳拾年，褫奪公權柒年，販賣第
壹級毒品海洛因及第貳級毒品甲基安非他命所得共新台幣壹萬貳仟伍佰元沒收之，如
全部或一部不能沒收時，以其財產抵償之；又扣案第0000000000號行動電
話壹支沒收之。
      事      實
一、甲○○有竊盜、搶奪、毒品前科，於民國（下同）八十六年間，因竊盜、搶奪案
    件，經本院及原審判處有期徒刑一年及八月，定應執行刑，為有期徒刑一年六月
    確定，於八十八年四月十九日，執行完畢。詎仍不知悔改，竟意圖營利，基於販
    賣海洛因及甲基安非他命之概括犯意，自九十一年五月底某日起，至九十二年三
    月間某日止，在雲林縣古坑鄉○○村○○路二六號之一二樓臥房，及住處附近東
    和廟或土地公廟等，連續多次販賣不詳數量海洛因、甲基安非他命，給高松庭、
    韋盛平、黃俊榮、高聖凱等人。各次販賣時地、金額及交易方式，如附表所示。
    嗣因高松庭犯竊盜案件，供出係為吸毒而犯，並查出高松庭毒品來源，係取自於
    甲○○，旋經警循線查獲，扣得注射針筒二支、塑膠夾鏈袋一個、葡萄糖一包及
    供甲○○販毒所用摩拖羅拉牌第0000000000號行動電話一支在案。
二、案經雲林縣警察局移送臺灣雲林地方法院檢察署檢察官偵查起訴。
      理      由
一、訊據上訴人即被告甲○○供承，其認識高松庭、韋盛平、黃俊榮、高聖凱等人，
    且其住處有裝置監視器等情。然否認有販賣海洛因及甲基安非他命犯行，辯稱：
    證人高松庭未去過其住處四次；其與證人韋盛平、黃俊榮、高聖凱等，均有糾紛
    ；又其住處裝置監視器，係為監控小孩，怕小孩走出屋外；至設有二道門二道鎖
    臥房，係其二姐高鳳禪房間，非他臥房云云。惟查：
  (一)被告自九十一年五月底某日起，至九十二年三月間，連續在其住處等地，多次販
    賣毒品給高松庭、韋盛平、黃俊榮、高聖凱等人事實，業據證人高松庭、韋盛平
    、黃俊榮、高聖凱於偵審中，證述甚詳，渠等證述內容，分述如后：
  (1)證人高松庭於偵查中證稱：他曾向被告買過四、五次毒品海洛因，有用電話聯絡
    過二、三次，其他都是親自去找被告買的，第一次是在九十一年九月間某日，他
    以電話向被告說，他需要毒品，被告表示有辦法，他拿一千元給被告，被告當天
    去找朋友後，就把海洛因交給他；第二次是隔一個禮拜後，他以電話向被告表示
    ，要買一千元海洛因；第三次是九十一年十月中旬，他是先去被告家中，表示要
    購買海洛因二千元並付錢後，約定在外面交貨；第四次大概在九十一年十月底，
    他也是去被告家中，表示要購買海洛因一千元，被告出去半小時後，就拿海洛因
    回來給他；每次被告都要出去再拿來，所以，他都沒有辦法馬上拿到海洛因等語
    （詳偵查卷廿四頁、五七至五八頁）。又於原審證稱：向被告買毒品，及拿錢給
    被告請其買毒品，二者意義相同，有時直接至被告家中買毒品，有時打電話向被
    告買毒品等語（詳原審卷八九頁及背面）。
  (2)證人韋盛平於偵查中供稱：他曾向被告買過二次海洛因，第一次在九十一年十月
    十四日，使用公共電話，撥打被告0000000000號行動電話二、三次，要向被告預
    訂海洛因，但找不到被告，所以，於九十一年十月十五日，他就直接去被告家中
    找被告，他直接去被告二樓房間，報名字叫門，被告叫他下午再來，他就在當日
    下午四時，再去找被告，他買了海洛因二千元；第二次是在九十一年十月十八日
    早上十時許，他去被告家中，表明要買毒品，被告說身邊沒貨，叫他先付錢，他
    留了二千元，也是當日下午四時許，去拿海洛因等語（詳偵查卷一三頁）。又於
    原審證稱：海洛因向被告及幾個不知名人士，購買過好幾次，我要跟被告買時，
    如遇有被告手機打不通，我就直接到被告家買，如到被告家時，被告說身上沒有
    貨，會叫我先給錢，下午再跟被告拿，我去找過被告二次，都是下午再去拿等語
    （詳原審卷九一頁及背面）。
  (3)證人黃俊榮於偵查中證稱：他曾向被告買過海洛因及甲基安非他命；第一次是在
    九十一年五月底，他去被告家裏二樓房間門口，出聲叫被告，表明要買海洛因，
    並拿一千元給被告，被告叫他過一下子再去拿；第二次是在九十一年九月底中午
    十二時，吃完午飯後，他去被告家，表示要買甲基安非他命一千元，被告就騎機
    車出去，並約在被告家附近東和廟交易，他等了約十餘分鐘，被告就拿一小包用
    分裝袋裝好甲基安非他命給他；第三次大約在九十二年農曆過年前某晚七時許，
    他去被告家中，拿五百元給被告，因被告將甲基安非他命分裝好放在地上，所以
    ，被告叫他自己拿一包等語（詳偵查卷一○五頁至一○六頁）。又於原審證稱：
    他曾向被告買過海洛因一次及甲基安非他命二次（詳原審卷九六、九七頁）。
  (4)證人高聖凱於偵查中證稱：他曾向被告買過海洛因及甲基安非他命二、三次，他
    是從九十一年六、七月間，至九十二年三月間，向被告買的；他是用他的行動電
    話號碼0000000000號，撥打被告0000000000號行動電話，向被告表示要購買糖果
    （即甲基安非他命），約定交易地點後，他就直接去被告家附近土地公廟，或是
    去被告家二樓，被告就拿毒品給他，他都買五百元或一千元的毒品等語（詳偵查
    卷一八九至一九一頁）。又於原審證稱：他有吸食海洛因及甲基安非他命，因為
    他從台北回來後，就跟被告在一起，所以知道被告有在吸毒，除向被告買毒品外
    ，沒向其他人買過毒品等語（詳原審卷九九頁）。
  (5)綜上所述，證人高松庭、韋盛平、黃俊榮、高聖凱均證稱，曾向被告買過海洛因
    、甲基安非他命等情，至為明確。
  (二)至被告辯稱：證人高松庭未去過其住處四次云云。然據證人高松廷證述，其向被
    告購買毒品四次，有時直接至被告家中買，有時打電話向被告買等語。足見證人
    高松庭向被告購買毒品方式，非每次均至被告家中，直接購買無疑。是本件縱如
    被告所述，證人高松庭未去其家中四次屬實，亦不影響認定被告有販賣毒品犯行
    。被告所辯，尚無法作為被告有利認定。
  (三)又被告辯稱：伊因撞壞韋盛平所借給他的小客車，才遭韋盛平，聯合高松庭、黃
    俊榮、高聖凱等人，挾怨報復云云。惟證人韋盛平於原審證稱：被告雖然撞壞他
    的車，但伊未因此挾怨報復；況當時伊在雲林戒治所戒治，高松庭在雲林第二監
    獄執行，根本無法聯絡，如何聯合起來去整被告；且伊只與高松庭比較熟，與黃
    俊榮、高聖凱並不熟等語（詳原審卷第九二頁）。又證人高聖凱從小即認識被告
    ，至今已有十幾年，與被告交情尚可，亦經證人高聖凱證述在卷（詳偵查卷一八
    九頁，原審卷九八頁）。是被告雖撞壞證人韋盛平所有小客車，但證人韋盛平僅
    與證人高松庭較熟，當時二人又分別在戒治或執行，無法聯絡；另證人高聖凱從
    小認識被告，與證人韋盛平間，並不熟識，證人高聖凱與被告間，交情應較深，
    當無可能為不熟識者韋盛平，誣陷與自己交情較深被告。而證人高松庭、黃俊榮
    與被告間，並無嫌隙或仇恨。從而，證人高聖凱、高松庭、黃俊榮與被告間，當
    無聯合誣陷被告之理！至證人韋盛平與被告間，縱因被告撞壞韋盛平所有車輛而
    有誤會，惟販賣海洛因法定刑，為死刑或無期徒刑，二人間無深仇大恨，證人韋
    盛平當不致以此重罪誣陷被告。故被告辯詞，殊非可採。
  (四)另被告住處裝置有監視器，且其二樓臥室設有二道門（一道鐵門、一道木門）二
    道鎖之事實，業經證人韋盛平、黃俊榮、高聖凱於原審證述明確（詳原審卷九三
    、九六、九九頁），即被告亦坦承屬實，復有被告住處照片六張在卷可憑（詳警
    卷一三、一四頁）。且該監視器係裝置在屋內一樓，距上二樓內梯約五公尺前距
    離之事實，業據證人韋盛平於原審證述明確（詳原審卷九三頁）。是該監視器顯
    係在監視屋內人員進出一、二樓情形，而非在監控由屋內到屋外情形。故被告辯
    稱，其裝設監視器，係為監控小孩，怕小孩走出屋外云云，即非可採。又被告辯
    稱，二樓裝有二道門二道鎖臥房，係其二姐高鳳禪房間，然經原審詢問被告，其
    二姐高鳳禪，住何處時？被告卻回答：高鳳禪她住斗六云云（詳原審卷五六頁）
    。是被告二姐高鳳禪，是否與被告同住，即非無疑。兼以證人韋盛平於原審明確
    證稱，警卷照片所示房間（有二道門二道鎖臥房），即為被告房間等語（詳原審
    卷九三頁）。而證人黃俊榮、高聖凱所描述被告房間，與前開照片相符。足認前
    開照片所示房間，確為被告使用，應無疑義。從而，上開裝置，顯係被告為嚴密
    監控住宅內人員進出一、二樓，避免他人，輕易進入被告臥房等情，洵堪認定。
  (五)證人高聖凱證述，曾向被告購買海洛因及甲基安非他命約二、三次，每次購買金
    額為五百元或一千元，已如前述，本院依最有利於被告方式，認定被告共販賣毒
    品給證人高聖凱為二次，一次為海洛因（即附表編號10），一次為甲基安非他命
    （即附表編號11），每次金額均五百元。又被告雖否認販賣海洛因及甲基安非他
    命，以致被告持有海洛因、甲基安非他命進價及販出確實價額，無從查證。然衡
    諸常情，近來政府為杜絕毒品氾濫，對於查緝施用及販賣毒品工作，無不嚴加執
    行，販賣毒品罪又係重罪，設若無利可圖，一般持有毒品者，當無輕易將所持有
    毒品轉售他人，而甘冒於再次向他人購買時，有被查獲移送法辦危險之理，而被
    告既沾染毒品惡習，更不可能，未加牟利即將毒品，交付給證人高松庭、韋盛平
    、黃俊榮、高聖凱等人。又被告若無牟利意圖，即無花錢裝設監視器，而增加支
    出必要。故被告出售海洛因、甲基安非他命，給予高松庭、韋盛平、黃俊榮、高
    聖凱等人，售價必然高於其買進價格，或係以買進價格售出，而減少毒洛因、甲
    基安非他命份量，從中賺取買賣價差或毒品海洛因、甲基安非他命之數量，藉此
    圖利，應屬無疑。被告前揭出售毒品行為，有圖利意圖，堪以認定。
  (六)綜上所述，依證人高松庭、韋盛平、黃俊榮、高聖凱等人明確證述，曾向被告買
    過毒品，及被告嚴密監控住處屋內一、二樓進出人員，又在臥房設有二道門、二
    道鎖，以防止他人輕易進入臥室，及被告有圖利意圖等情觀之。此外復有被告所
    有，並供聯絡販售毒品用0000000000號行動電話一支扣案可憑（詳警卷十二頁）
    。是本件被告販賣海洛因及甲基安非他命犯行，事證明確，洵堪認定。
二、按海洛因、甲基安非他命，分係毒品危害防制條例第二條第二項第一款、第二款
    所稱第一級、第二級毒品，不得持有、販賣。核被告所為，就附表編號01至07、
    10部分販賣海洛因行為，係犯毒品危害防制條例第四條第一項販賣第一級毒品罪
    ，就附表編號08、09、11部分販賣甲基安非他命行為，係犯毒品危害防制條例第
    四條第二項販賣第二級毒品罪。被告持有海洛因及甲基安非他命低度行為，為販
    賣高度行為所吸收，均不另論。被告先後八次販賣海洛因犯行，三次販賣甲基安
    非他命犯行，時間緊接，手法相同，且分別觸犯構成要件相同罪名，顯均係基於
    概括犯意反覆為之，均為連續犯，應依刑法第五十六條規定，各論以一罪，並就
    販賣海洛因法定刑中罰金部分，加重其刑，就販賣甲基安非他命法定刑中有期徒
    刑及罰金部分，均加重刑責。至法定刑為死刑、無期徒刑部分，依法不得加重，
    併此敘明。被告所犯二罪，犯意各別，行為互殊，應分論併罰。又被告於八十六
    年間，因竊盜、搶奪案件，經本院及原審依序判處，有期徒刑一年及八月，定應
    執行刑為有期徒刑一年六月確定，於八十八年四月十九日，執行完畢，有臺灣高
    等法院被告全國前案紀錄表可稽。被告於受有期徒刑執行完畢後，五年內，再犯
    本件有期徒刑以上之罪，為累犯，應依刑法第四十七條規定，加重其刑，並依刑
    法第七十條規定，遞加其刑。至該部分法定刑中死刑、無期徒刑部分，依法均不
    得加重。又姑念被告對於重典認識不夠深切，且依其販賣次數及金額觀之，尚非
    大盤商，與販賣毒品數量達數公斤以上危害情形不同，就被告販賣海洛因部分，
    本件認對被告宣告法定最低度刑即無期徒刑，猶嫌過重，情輕法重，參照大法官
    釋字二六三號解釋，依刑法第五十九條規定，酌減其刑；並依刑法第七十一條第
    一項規定，先加後減其刑。至被告販賣第二級毒品甲基安非他命部分，因法定本
    刑最低刑度，為有期徒刑七年，衡量被告販賣次數、金額，並無前開情輕法重情
    事，自不再依刑法第五十九條規定，酌減其刑，併此說明。
三、原審以被告罪證明確，因予論罪科刑，固非無見。惟查：毒品危害防制條例第十
    九條第一項規定，犯同條例第四條至第九條、第十二條、第十三條或第十四條第
    一項、第二項之罪者，其供犯罪所用，或因犯罪所得之財物，均沒收之，如全部
    或一部不能沒收時，追徵其價額或以其財產抵償之。本件扣案行動電話一支，係
    被告所有供本案販毒聯絡工具，該行動電話，依上規定，自應依法宣告沒收之。
    原判決謂該行動電話，同時供日常生活用，非專供本案販毒用，乃不予宣告沒收
    ，於法有違。被告上訴意旨，否認犯行，指摘原判決不當，固無理由。然原判決
    既有可議，即屬無可維持，自應由本院將原判決撤銷改判。爰審酌被告販賣第一
    級毒品海洛因給他人施用，其行為固戕害他人身心，破壞社會秩序，併參酌被告
    素行不佳，犯後否認犯行，飾詞狡辯，毫無悔意態度，及被告因施用毒品，而陷
    入困境，一時失慮，致犯重罪等一切情狀，乃就被告連續販賣第一級毒品，判處
    有期徒刑十二年，就被告連續販賣第二級毒品，判處有期徒刑九年；又認被告連
    續販賣海洛因、甲基安非他命，其所為犯罪，性質上已不適合擔任公職，及參與
    公共行政事務，有褫奪公權必要，爰併就被告連續販賣第一級毒品部分，宣告褫
    奪公權七年；就被告連續販賣第二級毒品部分，宣告褫奪公權四年；並依刑法第
    五十一條規定，就被告所宣告有期徒刑，定其應執行刑為有期徒刑二十年；就被
    告所宣告褫奪公權，定其應執行褫奪公權為七年。另被告販賣第一級毒品所得一
    萬零五百元，販賣第二級毒品所得二千元，均應依毒品危害防制條例第十九條第
    一項規定，宣告沒收，如全部或一部不能沒收時，以其財產抵償之，又扣案00
    00000000號行動電話一支，係被告所有，供本案販賣聯絡工具，併依同
    條項宣告沒收之。至扣案注射針筒二支、塑膠夾鏈袋一個、葡萄糖一包，與本件
    犯罪無直接關涉，併此敘明。
據上論斷，應依刑事訴訟法第三百六十九條第一項前段、第三百六十四條、第二百九
十九條第一項前段，毒品危害防制條例第四條第一項、第二項、第十九條第一項，刑
法第十一條前段、第五十六條、第四十七條、第五十九條、第三十七條第二項、第五
十一條第五款、第八款，判決如主文。
本案經檢察官楊治宇到庭執行職務。
中    華    民    國      九十三      年      三      月        四      日
                                  臺灣高等法院臺南分院刑事第六庭
                                      審判長法官  蔡    崇    義
                                            法官  許    進    國
                                            法官  董    武    全
右正本證明與原本無異。
如不服本判決，應於判決送達後十日內向本院提出上訴狀，其未敘述理由者並應於提
出上訴狀後十日內向本院補提理由書（應附繕本)。
                                      法院書記官  黃    全    忠
中    華    民    國      九十三      年      三      月      十二      日
附錄：本判決論罪科刑法條
毒品危害防制條例第四條第一項、第二項：
製造、運輸、販賣第一級毒品者，處死刑或無期徒刑，得併科新臺幣一千萬元以下罰
金。
製造、運輸、販賣第二級毒品者，處無期徒刑或七年以上有期徒刑，得併科新台幣七
百萬元以下罰金。
附表
┌───┬─┬────┬─────┬──────┬───────────┐
│購毒者│編│購買時間│購買地點  │購 買 毒品  │      交易方式        │
│      │號│        │          │種類、金額  │                      │
├───┼─┼────┼─────┼──────┼───────────┤
│      │  │        │          │    │高松庭以電話向被告表示│
│      │  │91年09月│不詳      │海洛因    │要購買毒品海洛因並付錢│
│      │01│間某日  │          │1,000元   │後，被告即外出一陣子，│
│      │  │        │          │            │待被告返家時，即交付毒│
│      │  │        │          │            │品海洛因予高松庭。    │
│      ├─┼────┼─────┼──────┼───────────┤
│      │  │91年09月│          │            │                      │
│      │  │間某日（│          │海洛因    │高松庭以電話被告表示購│
│      │02│距離第一│不詳      │1,000元   │買毒品海洛因。        │
│一、  │  │次約一星│          │            │                      │
│高松庭│  │期左右）│          │            │                      │
└───┴─┴────┴─────┴──────┴───────────┘
┌───┬─┬────┬─────┬──────┬───────────┐
│    │  │        │          │            │高松庭先到被告家中表明│
│      │  │        │          │            │購買金額並付錢後，再約│
│      │03│91年10月│不詳      │海洛因    │在外面不詳地點，由被  │
│      │  │中旬    │          │2,000元   │告交付毒品海洛因予高松│
│      │  │        │          │            │庭。                  │
│      ├─┼────┼─────┼──────┼───────────┤
│      │  │        │雲林縣古坑│            │高松庭去被告家中表明要│
│      │04│91年10月│鄉東和村四│海洛因    │購買毒品後，被告即外出│
│      │  │底      │鄰宮前路26│1,000元   │約半小時後返家，並將毒│
│      │  │        │號之一    │            │品海洛因交予高松庭。  │
├───┼─┼────┼─────┼──────┼───────────┤
│      │  │        │          │            │於當日中午，韋盛平去被│
│      │  │        │雲林縣古坑│            │告家二樓房間報名字叫門│
│      │  │        │鄉東和村四│海洛因    │，並表明要購買毒品海洛│
│      │05│91.10.15│鄰宮前路26│2,000元   │因意思後，被告叫韋盛平│
│      │  │        │號之一    │            │於當日下午四時再來，屆│
└───┴─┴────┴─────┴──────┴───────────┘
┌───┬─┬────┬─────┬──────┬───────────┐
│      │  │        │          │            │時即交付毒品海洛因予韋│
│二、  │  │        │          │            │盛平。                │
│韋盛平├─┼────┼─────┼──────┼───────────┤
│      │  │        │          │            │於當日早上十時許，韋盛│
│      │  │        │          │            │平去被告家中，表明要購│
│      │  │91.10.18│同前      │海洛因    │買毒品海洛因，並付錢後│
│      │06│        │          │2,000元   │，約定於當日下午四時許│
│      │  │        │          │            │，韋盛平再去被告家中時│
│      │  │        │          │            │，始由被告交付毒品海洛│
│      │  │        │          │            │因予韋盛平。          │
├───┼─┼────┼─────┼──────┼───────────┤
│      │  │        │          │            │黃俊榮去被告家中表明要│
│      │  │        │          │            │購買毒品海洛因，並付錢│
│      │07│91年05月│同前      │海洛因    │後，過一陣子再去被告家│
│      │  │底      │          │1,000元   │中，而由被告交付毒品海│
│      │  │        │          │            │洛因予黃俊榮。        │
└───┴─┴────┴─────┴──────┴───────────┘
┌───┬─┬────┬─────┬──────┬───────────┐
│      │  │        │          │            │黃俊榮於當日中午，去被│
│      │  │        │雲林縣古坑│            │告家中表明要購買毒品甲│
│三、  │  │91年09月│鄉東和村宮│甲基安非他│基安非他命後，被告即騎│
│黃俊榮│08│底      │前路附近之│命          │機車出去，並約定在東和│
│      │  │        │東和廟    │1,000元   │廟交易，黃俊榮等了約十│
│      │  │        │          │            │幾分鐘後，被告即交付甲│
│      │  │        │          │            │基安非他命予黃俊榮。  │
│      ├─┼────┼─────┼──────┼───────────┤
│      │  │        │          │            │黃俊榮於當日晚上七點多│
│      │  │92年初（│雲林縣古坑│甲基安非他│，去被告家中購買毒品，│
│      │09│農曆過年│鄉東和村宮│命          │被告將已分裝好之毒品甲│
│      │  │前）    │前路26號之│500元     │基安非他命放在地上，由│
│      │  │        │一        │            │黃俊榮自行拿取一包。  │
├───┼─┼────┼─────┼──────┼───────────┤
│      │  │        │          │買海洛因及│                      │
│      │  │        │          │甲基安非他命││
│      │  │自91年06│雲林縣古坑│，約2、3次（│高聖凱先撥打被告之0936│
└───┴─┴────┴─────┴──────┴───────────┘
┌───┬─┬────┬─────┬──────┬───────────┐
│      │  │、07月間│鄉東和村宮│依利於被告認│-795-833號行動電話號碼│
│      │10│起至92年│前路26號之│定買海洛因一│予被告，表明要購買毒品│
│      │  │03月間之│一或附近之│次）        │，再去被告家中或附近之│
│四、  │  │某日    │土地公廟  │500元或1,0│土地公廟交易，並由被告│
│高聖凱│  │        │          │00元（依利於│親自交付毒品予高聖凱。│
│      │  │        │          │被告認定為  │                      │
│      │  │        │          │500元）     │                      │
│      ├─┼────┼─────┼──────┼───────────┤
│      │  │        │          │買海洛因及│                      │
│      │  │        │          │甲基安非他命│                      │
│      │  │        │  │，約2、3次（│                      │
│      │  │        │          │依利於被告認│                      │
│      │11│同右    │同右      │定買甲基安非│同右。                │
│      │  │        │          │他命一次    │                      │
│      │  │        │          │500元或1,0│                      │
│      │  │        │          │00元（依利於│                      │
│      │  │        │          │被告認定為  │                      │
│      │  │        │          │500元）     │                      │
